【裁判字號】    89,易,705
【裁判日期】    890726
【裁判案由】    竊盜
【裁判全文】
臺灣屏東地方法院刑事判決                          八十九年度易字第七五號
    公  訴  人  臺灣屏東地方法院檢察署檢察官
    被      告  乙○○
右列被告因竊盜案件，經檢察官提起公訴（八十九年度偵字第二六二五號），本院判
決如左：
    主  文
乙○○竊盜，處有期徒刑肆月，緩刑參年。
    事  實
一、乙○○意圖為自己不法之所有，於民國八十九年四月二十六日上午九時三十分許
    ，在屏東縣屏東市○○路一八八號家福股份有限公司屏東分公司（以下簡稱家福
    公司）賣場地下室內，竊取家福公司所有之男用泳褲一件、超涵水護膚一組、蕾
    黛絲女用內褲二件，共計價值一千二百二十八元，得手後藏置於夾克內，嗣於結
    帳時乙○○仍未將上揭財物取出結帳，經前開賣場員工甲○○發覺有異而報警，
    並於等侯警方處理前，在該賣場辦公室內由乙○○自行將上揭竊得之物自所穿夾
    克內取出，且為該辦公室之監視器所拍攝錄影。
二、案經屏東縣警察局屏東分局報請台灣屏東地方法院檢察署檢察官偵查起訴。
        證據並所犯法條
一、訊據被告乙○○矢口否認右開犯行，辯稱：應係有人將上揭物品放入其衣服內，
    伊是被人所陷害的，又該錄影帶有可能被剪接云云。惟查右揭犯罪事實業據被告
    於警訊中供明，核與證人即家福公司員工甲○○於偵審中指述情節相符，並經本
    院堪驗錄影帶卷屬實，參以被告於本院審理中初稱：泳褲、蕾黛絲內褲、超涵水
    護膚組等物係放在手推車內，惟嗣經證人甲○○提出錄影帶為證後竟改稱係有人
    將上揭物品放入其衣服內等情，其供詞反覆自難遽採，又前開男用泳褲、蕾黛絲
    內褲、超涵水護膚組等物具相當之體積，衡情應無遭人置放於衣服內而不知之理
    ，再錄影帶為人所剪輯一節，衡諸本案案情亦顯無可能，此外並有贓物保領結一
    紙及錄影帶一卷在卷可憑。綜上所述，被告所辯顯不足採，罪證明確，應依法論
    科。
二、核被告所為，係犯刑法第三百二十條第一項之竊盜罪。爰審酌被告犯罪之手段、
    目的、所生之危害尚非重大，惟犯後一再飾詞否認犯行，量處如主文所示之刑。
    又查被告前未曾受有期徒刑以上刑之宣告，此有臺灣高等法院被告全國前案紀錄
    表在卷可按，素行尚非不良，其因一時未經深慮，致罹罪章，信經此偵審程序及
    刑之宣告後，應知警惕而無再犯之虞，本院因認暫不執行其刑為當，惟其犯罪之
    動機僅係為求好玩（參被告警訊筆錄），其緩刑期間自不宜過短，併予以宣告緩
    刑三年，用啟自新。
據上論斷，應依刑事訴訟法第二百九十九條第一項前段，刑法第三百二十條第一項、
第七十四條第一款，罰金罰鍰提高標準條例第一條前段，判決如主文。
本案經檢察官何克昌到庭執行職務。
中      華      民      國八十九      年      七    月    二十六  日
                                      臺灣屏東地方法院刑事第一庭
                                          審判長  法  官  潘正屏
                                                  法  官  包梅真
                                                  法  官  郭書豪
右正本證明與原本無異。
對於本判決如有不服應於收受送達後十日內向本院提出上訴書狀上訴於台灣高等法院
高雄分院並按他造當事人之人數附具繕本。
                                                  書記官  潘豐益
中      華      民      國      八十九      年      七    月    二十六  日


司法院資訊處製作；財團法人民間司法改革基金會備份。
